臺灣南投地方法院刑事判決
111年度金訴字第149號
公  訴  人  臺灣南投地方檢察署檢察官 
被      告  徐秉賢



上列被告因洗錢防制法案件，經檢察官提起公訴（111年度偵字
第4143號、111年度偵字第4598號、111年度偵字第4876號、111
年度偵字第5090號、111年度偵字第5315號、111年度偵字第5363
號、111年度偵字第5585號、111年度偵字第5649號、111年度偵
字第5682號、111年度偵緝字第235號、111年度偵緝字第236號、
111年度偵緝字第237號、111年度偵緝字第238號），及移送併案
審理（111年度偵字第6070號、第6631號、第7330號），被告於
準備程序中就被訴事實為有罪之陳述，經告知簡式審判程序之旨
，並聽取當事人之意見後，本院合議庭裁定由受命法官獨任進行
簡式審判程序，判決如下：     
    主      文
徐秉賢幫助犯洗錢防制法第十四條第一項之一般洗錢罪，處有期
徒刑肆月，併科罰金新臺幣壹萬元，罰金如易服勞役，以新臺幣
壹仟元折算壹日。
    事實及理由
一、本案犯罪事實及證據，除證據部分補充「被告徐秉賢於本院
    準備程序及審理時之自白」外，餘均引用檢察官起訴書及移
    送併辦意旨書之記載（如附件）。
二、論罪科刑：　
  ㈠本件被告基於不確定幫助故意，提供其中國信託商業銀行2帳
    戶資料予真實姓名年籍不詳之詐欺正犯，使詐欺正犯對附件
    所示之被害人施以詐術，致使附件所示之被害人陷於錯誤，
    分別將款項匯入被告上開帳戶，再由詐欺正犯匯入其他人頭
    帳戶或提領，藉以掩飾、隱匿特定犯罪所得之來源、去向，
    是核被告就本案所為，係犯刑法第30條第1項前段、第339條
    第1項之幫助詐欺取財罪，及刑法第30條第1項前段、洗錢防
    制法第14條第1項之幫助一般洗錢罪。又臺灣南投地方檢察
    署檢察官111年度偵字第6070號、第6631號、第7330號移送
    併辦部分，與檢察官起訴書所載係提供同一帳戶之行為，而
    侵害不同被害人之法益，屬於一行為侵害數法益之想像競合犯
    關係，為裁判上一罪，自為起訴書之效力所及，本院自應併
    予審究。
  ㈡被告係以提供本案中國信託商業帳戶之單一行為，幫助他人
    對數被害人實行數個詐欺犯行，並同時觸犯上開數罪名，應
    依刑法第55條想像競合犯之規定，從一重之幫助一般洗錢罪
    處斷。
  ㈢被告基於幫助犯意為上開犯行，為幫助犯，爰依刑法第30條
    第2項規定，按正犯之刑減輕之。再被告於本院準備程序及
    審理時均自白前揭幫助洗錢犯行，業如前述，爰依洗錢防制
    法第16條第2項之規定，減輕其刑，並依法遞減輕之。
  ㈣爰審酌被告提供金融帳戶供他人遂行詐欺取財等不法行為，
    實屬不該，惟念被告犯後坦認犯行，兼衡本案被害人人數、
    受騙金額多寡、被告之素行、犯罪動機、目的、手段，暨其
    自陳專科肄業，擔任營造技工，經濟狀況勉持等一切情狀，
    量處如主文所示之刑，並就罰金刑部分諭知易服勞役之折算
    標準。
　㈤洗錢防制法第18條雖採義務沒收主義，卻未特別規定「不問
    屬於犯罪行為人與否，沒收之」，致該洗錢行為之標的是否
    限於行為人所有者始得宣告沒收，有所疑義，於此情形自應
    回歸適用原則性之規範，即參諸刑法第38條第2 項前段規定
    ，仍以屬於行為人所有者為限，始應予沒收。本案並無證據
    證明被告實際取得如附表所示之被害人受騙而轉帳至本案中
    國信託商業銀行帳戶之款項，自無庸依洗錢防制法第18條第
    1 項前段規定沒收。又觀諸卷內全部證據資料，尚無從證明
    被告因交付本案中國信託商業銀行帳戶資料，而從中獲取任
    何報酬或不法利得，自無諭知沒收犯罪所得或追徵其價額之
    餘地。
四、依刑事訴訟法第273條之1、第310條之2、第454條，判決如
    主文。
五、如不服本件判決，得自收受送達之日起20日內，向本院提起
    上訴狀（須附繕本）。　　　
本案經檢察官蘇厚仁提起公訴及移送併案、檢察官張桂芳、林宥
佑移送併案審理，檢察官王晴玲到庭執行職務。
中　　華　　民　　國　　111 　年　　12　　月　　7 　　日
　　　　　　　　　        臺灣南投地方法院刑事第五庭   
            　　　　　　　　　法　官　羅子俞
以上正本證明與原本無異。 
如不服本判決，應於收受本判決20日內向本院提出上訴書狀，並
應敘述具體理由，如未敘述上訴理由者，應於上訴期間屆滿後20
日內補提理由書狀於本院（均須依他造當事人之人數附繕本）「
切勿逕送上級法院」。
告訴人或被害人如對於本判決不服者，應具備理由請求檢察官上
訴，其上訴期間之計算係以檢察官收受判決正本之日期為準。
                              書記官  林佩儒
中　　華　　民　　國　　111 　年　　12　　月　　7 　　日
附錄本案論罪科刑法條：
中華民國刑法第30條
（幫助犯及其處罰）
幫助他人實行犯罪行為者，為幫助犯。雖他人不知幫助之情者，
亦同。
幫助犯之處罰，得按正犯之刑減輕之。

中華民國刑法第339條
（普通詐欺罪）
意圖為自己或第三人不法之所有，以詐術使人將本人或第三人之
物交付者，處5年以下有期徒刑、拘役或科或併科50萬元以下罰
金。
以前項方法得財產上不法之利益或使第三人得之者，亦同。
前二項之未遂犯罰之。

洗錢防制法第14條
有第二條各款所列洗錢行為者，處7年以下有期徒刑，併科新臺
幣5百萬元以下罰金。
前項之未遂犯罰之。
前二項情形，不得科以超過其特定犯罪所定最重本刑之刑。